【裁判字號】    95,裁,1404
【裁判日期】    950629
【裁判案由】    請求發還土地
【裁判全文】
最  高  行  政  法  院  裁  定
                                     95年度裁字第01404號
上  訴  人  祭祀公業廖天宇
代  表  人  乙○○
被 上訴 人  臺中市中興地政事務所
代  表  人  甲○○
上列當事人間因請求發還土地事件，上訴人對於中華民國94年2
月4日臺中高等行政法院93年度訴字第577號判決，提起上訴，本
院裁定如下：
    主  文
上訴駁回。
上訴審訴訟費用由上訴人負擔。
    理  由
一、按當事人依行政訴訟法第243條第1項規定，以高等行政法院
    判決有不適用法規或適用法規不當為上訴最高行政法院之理
    由時，其上訴狀或理由書應有具體之指摘，並揭示該法規之
    條項或其內容。若係成文法以外之法則，應揭示該法則之意
    旨。倘為司法院解釋、或本院之判例，則應揭示該判解之字
    號或其內容。上訴狀或理由書如未依此項方法表明者，即難
    認為已對高等行政法院判決之違背法令有具體之指摘，其上
    訴自難認為合法。
二、查本件上訴意旨略以：民國35年間上訴人當時管理人就系爭
    土地提出申報，此有被上訴人提出系爭土地之臺灣省土地關
    係人繳驗憑證申報書可稽，且兩造對此均不爭執，從而本件
    無土地法第57條所謂逾登記期限無人聲請登記之土地之情形
    ，被上訴人自應審酌是否有經聲請而逾限未補繳證明文件之
    情形，惟原判決對此未為任何說明，顯有判決不備理由之違
    法。且參諸土地法第57條規定文義，縱申報人提出證明文件
    有所欠缺，但如主管機關未就該證明文件之欠缺，定期通知
    聲請人補繳，逕視為無主土地而將其登記為國有，亦難謂適
    法。又被上訴人於36年間依土地法第57條規定將系爭土地視
    為無主土地，以臺中市政府依58年3月17日府地籍字第11525
    號、63年1月30日府地籍字第69154號及63年5月13日府地籍
    字第22755號函公告，並於65年5月26日完成國有土地之登記
    ，此係行政機關以高權所為單方意思決定，未容許相對人任
    何意思之參與，且就具體事件對外發生法律效果，顯屬於公
    法事件，原判決竟認為私法事件或以人民應向普通法院提起
    塗銷之訴，原判決顯有違法。綜上，爰請廢棄原判決，並撤
    銷訴願決定及原處分等語。經核上訴論旨雖以原判決有不適
    用法規或適用法規不當或判決不備理由之違法為由，惟核其
    內容，乃上訴人以其對法律上見解之歧異，就原審取捨證據
    、認定事實之職權行使，指摘其為不當，已無可採；縱原審
    雖有未於判決中加以論斷者，惟尚不影響於判決之結果，與
    所謂判決不備理由之違法情形亦不相當；且上訴意旨對原判
    決究竟有何違背法令之事由，並未具體指明。參照首揭規定
    ，其上訴顯難認為合法，應予駁回。
三、依行政訴訟法第249條第1項前段、第104條、民事訴訟法第
    95條、第78條，裁定如主文。
中    華    民    國    95    年    6     月    29    日
                  第五庭審判長法  官  蔡  進  田
                              法  官  黃  合  文
                              法  官  吳  明  鴻
                              法  官  林  茂  權
                              法  官  鄭  小  康
以  上  正  本  證  明  與  原  本  無  異
中    華    民    國    95    年    7     月    3     日
                              書記官  王  福  瀛


司法院資訊處製作；財團法人民間司法改革基金會備份。
